臺灣臺中地方法院刑事裁定
111年度秩抗字第2號
抗  告  人  
即被移送人  林榮城


上列抗告人即被移送人因違反社會秩序維護法案件，不符本院簡
易庭於中華民國111年3月14日所為第一審裁定（111年度中秩字
第32號）提起抗告，本院管轄之第二審合議庭裁定如下：
    主    文
抗告駁回。
    理    由
一、原裁定意旨略以：抗告人即被移送人林榮城（下稱抗告人）
    於民國111年2月16日晚間9時33分許，在臺中市○○區○○路000
    號前，無正當理由攜帶類似真槍枝空氣長槍1把，而有危害
    公共安全之虞，爰依社會秩序維護法第65條第3款裁處抗告
    人罰鍰新臺幣（下同）2000元。扣案之空氣長槍1把沒入。
二、抗告意旨略以：當時係因有狗自廠房竄出，並咬傷伊之左腳
    ，伊方因一時衝動而持扣案之空氣長槍來嚇狗，伊因不諳法
    律而不甚觸法，懇請將扣案槍枝發還等語。
三、按受裁定人或原移送之警察機關對於簡易庭就第45條移送之
    案件所為之裁定，有不服者，得向同法院普通庭提起抗告；
    抗告期間為5日，自送達裁定之翌日起算，社會秩序維護法
    第58條、第59條第1項分別定有明文。查本件抗告人於111年
    3月29日收受原審裁定後，其抗告期間即應自111年3月30日
    起算5日，並加計在途期間3日，抗告期間至111年4月6日屆
    滿，而抗告人於同日向本院提起本件抗告，有原審送達證書
    、抗告狀其上之本院收狀戳章在卷可憑，參照上述規定，本
    件抗告並未逾期而合於法律上程式，合先敘明。
四、經查
（一）按無正當理由，攜帶類似真槍之玩具槍，而有危害安全之
      虞者，處3日以下拘留或1萬8000元以下罰鍰，社會秩序維
      護法第65條第3款定有明文，而該款所稱「類似」，係指
      玩具槍無論於外型、構造、材質或機械運作等，有與真槍
      相近而足使一般人誤認者而言；至所謂「有危害安全之虞
      」，則須視行為人之言詞舉動、時間、地點、身分等加以
      考量，判斷其行為客觀上可否致生危害於公共秩序、社會
      安寧。
（二）查抗告人於111年2月16日晚間9時33分許，在臺中市○○區○○路000號前之馬路旁，持本件之空氣長槍射擊，為警獲報前往處理，並扣得本件之空氣長槍1支等情，業據抗告人於警詢時坦承不諱，並有111年2月17日員警職務報告、違反社會秩序維護法案件現場紀錄表、臺中市政府警察局太平分局扣押筆錄、扣押物品目錄表、槍枝初步檢視報告表各1份、扣案物品照片、監視器畫面擷圖共4張在卷可稽（見本院中秩字卷第11頁、第17頁至第22頁、第29頁、第35頁至第47頁），此部分事實自可認定。
（三）又本件扣案之空氣長槍外觀係黑色，且含槍管、槍托、握把、彈匣等部件，基本構造完整，有上開槍枝初步檢視報告表所附之槍枝初檢照附卷可參（見本院中秩字卷第43頁至第46頁），是本案長槍無論於外觀或結構上，均顯與真槍相近，確足使一般人有所誤認；且當時時間為9時33分許，查獲地點為臺中市○○區○○路000號前之馬路旁，為一般住戶、民眾通行之公共場所，且本件亦係因民眾報案為警查獲，顯非荒涼無人之境，此有前開員警職務報告及監視器畫面擷圖存卷可證，足認抗告人所為，若為人所見，已足令人感到恐懼，是依上開情況綜合判斷，抗告人所為已足致危害公共秩序、社會安寧之虞，堪可認定。原審因依社會秩序維護法第65條第3款裁罰抗告人2000元，其認事、用法並無違誤。
（四）末按左列之物沒入之：一、因違反本法行為所生或所得之
      物。二、查禁物。前項第一款沒入之物，以屬於行為人所
      有者為限；第二款之物，不問屬於行為人與否，沒入之。
      供違反本法行為所用之物，以行為人所有者為限，得沒入
      之。但沒入，應符合比例原則。社會秩序維護法第22條定
      有明文。查本件扣案之空氣長槍為抗告人所有，且為本件
      違序行為所用之物，業據本院論述如上，且本件空氣長槍
      既經抗告人於公共場所使用，有致生危害公共秩序、社會
      安寧之虞，已如上所述，是原審諭知沒入上開之物，難認
      有何違反比例原則之處，抗告人此部分主張無從憑採。
（五）綜上所述，原審認抗告人有無正當理由，攜帶類似真槍之
      本件空氣長槍，而有危害安全之虞之行為，依社會秩序維
      護法第65條第3款之規定，裁處抗告人罰鍰2000元，併依
      同法第22條第3項之規定，宣告沒入扣案之物品，核其認
      事用法並無不合，抗告人主張為無理由，應予駁回。
五、據上論斷，應依社會秩序維護法第58條、第92條，刑事訴訟
    法第412條，裁定如主文。
中　　華　　民　　國　　111 　年　　5 　　月　　20　　日
                  刑事第十九庭  審判長法  官  李婉玉
　　　　　　　　　                    法  官  林雷安
　　　　　　　　　                    法  官  吳逸儒
以上正本證明與原本無異。
本件不得抗告。
        　 　　 　　　　　　　　　　　書記官  陳俞君
中　　華　　民　　國　　111 　年　　5 　　月　　20　　日